【裁判字號】    89,訴,577
【裁判日期】    900313
【裁判案由】    妨害自由等
【裁判全文】
臺灣嘉義地方法院刑事判決                          八十九年度訴字第五七七號
    公  訴  人  臺灣嘉義地方法院檢察署檢察官
    被      告  甲○○
右列被告因妨害自由等案件，經檢察官提起公訴（八十九年度偵字第五六五一號），
本院判決如左：
    主  文
甲○○以非法方法，剝奪人之行動自由，處有期徒刑陸月，如易科罰金，以佰元折
算壹日。
    事  實
一、甲○○於民國八十三年間，因違反肅清煙毒條例，經臺灣雲林地方法院判處有期
    徒刑三年四月，於八十五年六月二十八日假釋付保護管束，然於八十六年間，因
    妨害兵役治罪條例及肅清煙毒條例案件，分經臺灣高等法院及本院判處有期徒刑
    七月，褫奪公權一年、三年二月，經臺灣高等法院定執行刑三年六月，其假釋遂
    遭撤銷，再於八十九年一月二十七日假釋付保護管束，現仍於假釋期間。
二、甲○○與乙○○因感情及金錢糾葛，心生不滿，於八十九年九月二十日十四時四
    十分許，見乙○○於嘉義縣大林鎮○○里○○街二九之二號麵攤前，遂以撿來之
    水果刀抵住於乙○○之胸前，而要求乙○○隨同其前往大林火車站，郭女不從，
    則以拳頭毆打其頭部，而以此非法之方法，剝奪郭女之行動自由，隨即甲○○則
    以右手持刀，左手抓住乙○○衣服，而將乙○○帶往約二百公尺處嘉義縣大林鎮
    ○○路大林火車站前，郭女見甲○○欲攔計程車，遂趁隙往大林分駐所之方向逃
    跑，後於大林鎮○○路五十五號前為林興國追及，林興國持刀往郭女之背部刺，
    並與郭女發生扭打，致郭女受有左手腕挫裂傷、右背部表皮剝落及左前臂表皮剝
    落之傷害，未幾即為據報趕往現場之員警制伏。
三、案經乙○○訴由嘉義縣警察局民雄分局報請臺灣嘉義地方法院檢察署檢察官偵查
    起訴。
    理  由
一、訊據被告甲○○矢口否認右揭犯行，辯稱：刀子並沒有打開，我沒有押他云云。
    經查：
    （一）被告甲○○於警訊時自白稱：「於八十九年九月二十日下午十四時四十分
          許在嘉縣大林鎮○○路五五號前將她脅持並將她殺傷（持水果刀）。（問
          ：乙○○手的傷是否你造成殺傷？）是我脅持她時所造成的：：而我不甘
          心，要找她談判，而她不願意跟我談判，我就脅持她，她不願意跟我走就
          在拉扯時將她殺傷：：警方於八十九年九月二十日下午十四時五十分到達
          現場要將我逮捕時，我正持刀脅迫乙○○：：」核與告訴人乙○○於警訊
          時指述稱：「甲○○：：於八十九年九月二十日十四時三十分在嘉義縣大
          林鎮○○里○○街二九之二號我妹妹經營之麵攤內以該把水果刀押在我胸
          部要我跟他出去，我不從甲○○以拳頭打我的後腦杓二下：：從我妹妹的
          麵攤至大林火車站約有三百公尺，係以徒步方式控制我，刀子均放在我的
          胸部，係以右手持刀，左手抓住我的衣服方式徒步至火車站：：我被林國
          興押到大林火車站，我趁他疏於防範叫計程車之際掙脫其控制立即延中山
          路往分駐所方向逃跑，甲○○見我脫逃其掌控立即由後追來並說這次一定
          要讓妳死，至中山路五五號前被他追上，他持刀由後猛刺我背部係由上往
          下猛刺，幸好我人往前劃破背部表皮：：」相符，且有證人即當日到場處
          理之警員丙○○於本院調查時證稱：「接獲民眾報案在中山路五十五號前
          有一個女孩被人挾持，我們趕到現場看到被告一手用刀抵住乙○○的脖子
          ，一手抱住乙○○我們就向前制伏，乙○○當時露出很害怕的神情。」，
          且有水果刀一只扣案可參，及亞人醫院出具之診斷證明書一紙在卷足憑，
          足佐被告前開自白與事實相符。
    （二）被告雖於偵查中稱：「我只是拿在手上要嚇他，刀竅沒有拿出來」，然郭
          麗娜卻稱：「甲○○持尖銳之水果刀於八十九年九月二十日十四時三十分
          在嘉義縣大林鎮○○里○○街二九之二號：：」，倘真如被告所辯，刀子
          並未打開，一只未開拆之水果刀（即刀子尚以硬塑膠套住）應不致可要脅
          被害人以達控制行動之目的，且亦無法造成如診斷書所記載之傷勢，是被
          告所辯，顯係卸責之詞，不足採信。綜上所述，本案事證明確，被告犯行
          堪以認定。
二、核被告甲○○所為，其以水果刀強押乙○○，係犯刑法第三百零二條第一項之罪
    。又其傷害乙○○，係犯刑法第二百七十七條第一項之傷害罪。又渠所犯妨害自
    由與傷害罪二罪間，具有方法或結果之牽連犯關係，應從一重之妨害自由處斷。
    公訴人認前開二罪間，應分論併罰，容有未洽。爰審酌被告之品行、素行、與被
    害人平日之關係，犯罪動機乃因不甘財產、感情之損害、犯罪手段、對被害人所
    生之損害及犯後態度等一切情狀，量處如主文所示之刑，並諭知易科罰金之折算
    標準，以資懲儆。
據上論斷，應依刑事訴訟法第二百九十九條第一項前段、刑法第三百零二條第一項、
第二百七十七條第一項、第五十五條、第四十一條，罰金罰鍰提高標準條例第一條前
段、第二條，判決如主文。
本案經檢察官陳昭廷到庭執行職務
中     華     民     國      九十      年      三      月     十三      日
                                 臺灣嘉義地方法院刑事第三庭
                                     法  官   康  存  真
右正本證明與原本無異。
如不服本判決，應於判決送達後十日內，向本院提出上訴狀。
中     華     民     國      九十      年      三      月     十四      日
                                     書記官   胡  祥  生


司法院資訊處製作；財團法人民間司法改革基金會備份。
